臺灣臺北地方法院刑事判決　　　　　　　95年度易字第1561號
公　訴　人　臺灣臺北地方法院檢察署檢察官
被　　　告　乙○○
選任辯護人　柯清貴律師
　　　　　　林鴻文律師
上列被告因詐欺案件，經檢察官提起公訴（九十四年度偵字第二
三五八三號），嗣因被告就被訴事實為有罪之陳述，經檢察官聲
請於審判外進行協商程序，本院合議庭予以同意，並裁定由受命
法官獨任進行協商程序，茲判決如下：
    主      文
乙○○幫助共同意圖為自己不法之所有，以詐術使人將本人之物
交付，處有期徒刑肆月，如易科罰金，以銀元參佰元即新臺幣玖
佰元折算壹日。緩刑貳年。
    事實及理由
一、犯罪事實：乙○○基於幫助詐欺集團向他人詐取財物之犯意
    ，將其所有之臺北富邦商業銀行萬隆分行（以下簡稱「臺北
    富邦銀行」）帳號第000000000000號帳戶提供
    詐欺集團使用，該詐欺集團取得上開帳戶後，即由集團內姓
    名年籍不詳之成年人，於民國九十四年五月二十六日上午十
    時許，撥打丙○○之電話，佯以問卷調查為由，取得丙○○
    信任後，向丙○○詐稱中獎新臺幣（下同）六十萬元，要求
    丙○○撥打0000000000號行動電話與該集團成員
    所偽裝之「謝正文律師」聯絡，誘使丙○○信以為真，該集
    團成員旋即聯絡丙○○，佯稱領獎時間將截止，要丙○○先
    行匯款，致丙○○陷於錯誤，先於九十四年五月二十七日中
    午十二時許，將六萬八千元匯入乙○○上開臺北富邦銀行萬
    隆分行帳戶內；嗣丙○○與該詐欺集團成員聯絡領獎事宜，
    該集團成員復向丙○○佯稱須加入會員始能領獎，致丙○○
    復陷於錯誤，於九十四年五月三十日十一時許，匯款七萬元
    至乙○○上揭臺北富邦銀行帳戶內。嗣於該詐欺集團得手後
    ，即通知乙○○承前幫助詐欺取財之犯意，分別於九十四年
    五月二十七日及九十四年五月三十日，將上開帳戶內累積之
    詐騙金額共一百萬元轉匯款至詐欺集團所指定之甲○○（另
    由檢察官偵查）之臺北富邦銀行萬隆分行帳號第00000
    0000000號帳戶中。迨丙○○發覺受騙，遂報警處理
    ，經警將上揭乙○○之臺北富邦銀行帳戶列為警示帳戶，嗣
    於乙○○於九十四年五月三十一日下午四時許，前往臺北富
    邦銀行欲提領款項時，為該行行員報警查獲。案經臺北市政
    府警察局文山第二分局報告臺灣臺北地方法院檢察署檢察官
    偵查起訴。
二、證據：
（一）被告乙○○於警詢、偵查及本院審理中之自白。
（二）告訴人丙○○於警詢及本院審理中之指訴。
（三）證人甲○○於偵查及本院審理中之證詞。
（四）臺北富邦銀行萬隆分行被告第000000000000
      號帳號帳戶之交易明細表、存摺內頁、甲○○之臺北富邦
      銀行萬隆分行帳號第000000000000號帳號帳
      戶交易明細表、存摺存戶內容查詢表、臺北富邦銀行萬隆
      分行九十五年八月二十四日北富銀萬隆字第九五六七００
      ０一０一號函、九十五年九月十八日北富銀萬隆字第九五
      六七０００一一二號函、臺灣大哥大股份有限公司九十五
      年十月二十七日法大字第０九五０五四０七一號函、財政
      部臺北市國稅局九十五年十月二十七日財北國稅資字第０
      九五０一０一二０九號函、臺北富邦銀行萬隆分行九十五
      年十一月十七日北富銀萬隆字第九五六七０００一三一號
      函各一件。
（五）臺中市警察局第五分局受理刑事案件報案三聯單一紙、匯
      款回條二紙。
三、本件經檢察官與被告於審判外達成協商之合意且被告已認罪
    ，其合意內容為：被告乙○○願受科刑範圍為有期徒刑四月
    ，緩刑二年之宣告。
四、經查，上開協商合意並無刑事訴訟法第四百五十五條之四第
    一項所列情形之一，檢察官聲請改依協商程序而為判決，本
    院爰不經言詞辯論，於協商合意範圍內為協商判決，合予敘
    明。
五、附記事項：
    被告乙○○於本院九十六年六月二十五日審理期日中當庭賠
    償告訴人丙○○現金十三萬八千元，經告訴人點收無誤，並
    表示不予追究。
六、應適用之法條：
    刑事訴訟法第四百五十五條之四第二項、第四百五十五條之
    八、第二百九十九條第一項前段，刑法第二條第一項前段、
    第三百三十九條第一項、第三十條、第二十八條、第七十四
    條第一項第一款，修正前刑法第四十一條第一項前段，刑法
    施行法第一條之一，修正前罰金罰鍰提高標準條例第二條，
    現行法規所定貨幣單位折算新臺幣條例第二條。
七、又協商判決除有刑事訴訟法第四百五十五條之四第一項第一
    款於本訊問程序終結前，被告撤銷協商合意或檢察官撤回協
    商聲請者；第二款被告協商之意思非出於自由意志者；第四
    款被告所犯之罪非第四百五十五條之二第一項所定得以協商
    判決者；第六款被告有其他較重之裁判上一罪之犯罪事實者
    ；第七款法院認應諭知免刑或免訴、不受理者情形之一，及
    違反同條第二項「法院應於協商合意範圍內為判決；法院為
    協商判決所科之刑，以宣告緩刑或二年以下有期徒刑、拘役
    或罰金為限」之規定者外，不得上訴。
八、如不服本件判決，得自收受判決送達之日起十日內，向本院
    提出上訴書狀，上訴於第二審法院。
中　　華　　民　　國　　96　　年　　6　　月　　29 　　日
　　　　　　　　　刑事第十三庭    法　官 郭顏毓
以上正本證明與原本無異。
如不服本判決，應於判決送達後10日內，向本院提出上訴狀。
　　　　　　　　　　　　　　  　　書記官 潘文賢
中　　華　　民　　國　　96　　年　　7 　　月　　4 　　日
附錄本案論罪科刑法條：
刑法第三百三十九條
意圖為自己或第三人不法之所有，以詐術使人將本人或第三人之
物交付者，處五年以下有期徒刑、拘役或科或併科一千元以下罰
金。
以前項方法得財產上不法之利益或使第三人得之者，亦同。
前二項之未遂犯罰之。
